【裁判字號】    89,上訴,934
【裁判日期】    890131
【裁判案由】    毒品危害防制條例
【裁判全文】
臺灣高等法院刑事判決                            八十九年度上訴字第九三四號
    上  訴  人
    即  被  告  乙○○
    選任辯護人  謝宜伶
    上  訴  人
    即  被  告  丙○○
    指定辯護人  本院甲○辯護人
右上訴人因毒品危害防制條例案件，不服臺灣桃園地方法院八十八年度訴字第一三四
五號，中華民國八十九年一月三十一日第一審判決（起訴案號：臺灣桃園地方法院檢
察署八十八年度偵字第四一九一八號）提起上訴，本院判決如左：
    主    文
原判決撤銷。
丙○○共同連續販賣第二級毒品，處有期徒刑拾貳年。扣案之第二級毒品安非他命二
十七包（淨重捌佰肆拾柒點壹公克、包裝重貳拾肆點捌玖公克）沒收銷燬之、販賣所
得扣案之新台幣壹萬參仟元沒收，另未扣案之販賣所得新台幣壹萬貳仟元如全部或一
部不能沒收時，以其財產抵償之、分裝袋參佰伍拾個、電子秤壹個、計算機壹台、門
號0000000000摩托羅拉行動電話壹支、號碼0000000000ＡＬＰ
ＨＡ牌之呼叫器壹個沒收。
乙○○連續販賣第二級毒品，處有期徒刑捌年。扣案之第二級毒品安非他命貳包（淨
重拾玖點參陸公克、包裝重零點柒玖公克）、留有安非他命殘渣之袋子參個沒收銷燬
之、販賣所得電子秤壹具沒收，新台幣壹仟元如全部或一部不能沒收時，以其財產抵
償之、門號Ｚ000000000號之行動電話壹具沒收。
    事    實
一、丙○○因沾染施用毒品安非他命之惡習，所需不貲，遂與姓名年籍不詳綽號「小
    陳」之成年男子共謀意圖販賣營利，而由「小陳」提供貨源，其則負責銷售或按
    指示交貨予買主。議定後二人即基於概括之犯意，連續(一)於民國（下同）八十八
    年八月初，在高速公路新竹交流道下，由「小陳」提供約二兩之第二級毒品安非
    他命，責成丙○○帶至桃園地區販賣，越二日，「小陳」即以電話指示丙○○取
    十八公克之安非他命，至桃園縣蘆竹鄉○○路之大同保齡球館內，出售予綽號「
    阿富」者，並收取貨款新台幣（下同）一萬二千元，其餘之安非他命則留作己用
    ；(二)於八十八年八月二十日，在桃園蘆竹鄉南崁村三十二鄰河底五三之二號住處
    ，販賣十八公克之安非他命予乙○○，得款一萬三千元（此部份之安非他命貨源
    係由另名年籍姓名不詳之人供應）。迄八十八年九月十五日，丙○○、「小陳」
    二人相約在高速公路台中交流道下見面，會算販賣前揭安非他命所得後，「小陳
    」續交付第二級毒品安非他命八百多公克予丙○○，丙○○旋於同年月九月十七
    日下午六時許，同在前揭住處，販賣十八公克之安非他命予乙○○，約定價金一
    萬元，但尚未取得貨款。
二、乙○○意圖販賣圖利並基於概括之犯意，自八十八年八月中旬某日起至同年九月
    十五日止，分別在桃園縣桃園市○○○○○路口、經國路與南平路口、桃園市○
    ○路二十一巷一弄一九號陳志政住處，連續三次販賣安非他命予陳志政，價金分
    別為二千元、三千元、五千元，惟均尚未取得貨款，但陳志政有以一電子秤抵償
    其中所欠貨款二千元；於同年九月十五日下午十五時許，在桃園市○○路與大業
    路口販賣安非他命予許詩育一次，得款一千元。
三、嗣為警先於八十八年九月十七日十八時許，在前述陳志政住處，查獲陳志政，陳
    志政再配合警方，打行動電話與乙○○聯絡，佯裝欲買安非他命及清償欠款，而
    於同日二十一時二十分許將乙○○誘至桃園市○○路立客隆保齡球館正門前，將
    乙○○逮捕，並扣得其所有之安非他命二包（驗後淨重一九點三六公克，包裝重
    ０點七九公克）、留有安非他命殘渣之袋子二個，繼於其位於桃園市○○路一０
    八巷三十五號住處，起出安非他命吸食器一組、陳志政抵償購買安非他命價款之
    電子秤一個、留有安非他命殘渣之分裝袋一個、非供分裝安非他命用之袋子九十
    六個，再向警方供出其安非他命之上手貨源為丙○○旋於同日二十三時五十分許
    ，帶同警方至丙○○住處查獲丙○○，當場起出丙○○所有之安非他命二十七包
    （驗後淨重八四七點一公克，包裝重二四點八九公克）、吸食器一組、供分裝安
    非他命用之袋子三百五十個、電子秤一個、計算機一台、門號00000000
    00之摩托羅拉行動電話一支、號碼0000000000之ＡＬＰＨＡ牌呼叫
    器一個、販賣安非他命予乙○○所得之現金一萬三千元及其餘與本案無關之現金
    六萬四千元、另具行動電話一支及呼叫器一個。
四、案經桃園縣警察局桃園分局報請台灣桃園地方法院檢察署偵查起訴。
    理    由
一、右揭被告丙○○與「小陳」合作販賣安非他命之事實，訊據上訴人即被告丙○○
    除對於八十八年八月二十日販賣予乙○○部份，辯稱係與乙○○合資向他人購買
    ，並無販賣安非他命之事實外，餘均坦承不諱。惟查，被告丙○○於八十八年八
    月二十日在住處販賣安非他命予乙○○等情，業據被告丙○○於警訊時自白不諱
    ，供承：「乙○○一共跟我買過兩次安非他命，一次是八十八年八月二十日左右
    ，向我買了十八公克，第二次是八十八年九月十七日十八時左右，到我家向我買
    了一包約十八公克的安非他命，拿了新台幣一萬三千元給我．．．．」等語（見
    偵查卷第八頁），並據被告乙○○自警訊、檢察官偵訊及原審法院審理時，證述
    綦詳（參偵查卷第十四頁、第四十頁，原審卷第三十五頁），而其販賣安非他命
    一事，復為乙○○所供出而破獲，有警訊筆錄可稽，因此乙○○之證述自得憑信
    ，其販賣二次安非他命予乙○○之事實，堪信為真，此外復有於其住處所查扣供
    販賣之安非他命二十七包、用來秤重之電子秤、分裝用之塑膠袋三百五十個、藉
    以聯絡買賣事宜、門號0000000000之摩托羅拉行動電話一具、號碼0
    000000000之呼叫器一個及於八十八年八月二十日販賣安非他命予乙○
    ○所得之貨款一萬三千元扣案可稽，被告丙○○之犯行，事證明確，堪以認定。
二、右揭被告李瑞與販賣安非他命之事實，訊據上訴人即被告乙○○為其矢口否認。
    惟查，其於右述時地販賣三次安非他命予陳志政，販賣一次予許詩育之事實，迭
    為證人陳志政、許詩育指證歷歷（參偵查卷第十九頁反面至第二十頁、第三十九
    頁反面，原審卷第六十八頁反面；偵查卷第二十二頁、第四十頁），又被告乙○
    ○之所以為警查獲，係緣於警方先查獲陳志政後，由陳志政配合警方辦案，打被
    告乙○○之行動電話佯稱要買安非他命，被告乙○○果依約赴會而為警查獲及證
    人許詩育係適於被告乙○○為警查獲留置中，打被告乙○○之行動電話向被告乙
    ○○表示要購買二千元之安非他命，被告乙○○遂臨時依警方之指示，將之誘出
    予以逮捕，並非事先出自警方之授意由被告被動地與之聯絡等情，業據證人陳志
    政、許詩育於警訊時供述甚明並有桃園縣警察局桃園分局刑事案件報告書附卷可
    稽，此外復有其所有之安非他命二包、留有安非他命殘渣之袋子三個、販賣所得
    之電子秤一個（此業為被告於警訊時供承甚明）扣案可稽，其犯行事證明確，至
    堪認定，被告乙○○空言否認，洵無可取。
三、又本件扣案之二十九包安非他命，經送法務部調查局檢驗結果，確認係安非他命
    無誤，且其中被告丙○○所有扣案之安非他命二十七包淨重為八百四十七點一公
    克、包裝重二十四點八九公克，被告乙○○所有扣案之安非他命二包淨重為十九
    點三六公克、包裝重０點七九公克，有法務部調查局八十九年五月三十一日陸
    (一)字第89031921號檢驗通知書在卷可按，此與扣押物品清單上所記毛重分別為八
    六九點八公克及十點二公克固有小異，惟既在檢驗之後，自應以該檢驗通知書之
    記載為準，附此說明。
四、按安非他命為第二級毒品，價格高昂，販賣者又觸重典，若非有利可圖，必不輕
    易為之，被告等連續販賣上開毒品，顯有低買高賣之圖利犯行，堪予認定，核被
    告丙○○、乙○○等二人所為均係犯毒品危害防制條例第四條第二項之販賣第二
    級毒品安非他命罪。被告丙○○與綽號「小陳」者就前開犯行，有犯意聯絡，行
    為分擔，為共同正犯。又被告二人販賣安非他命前後持有毒品之低度行為，均為
    高度之販賣行為所吸收，均不另論罪。又其二人先後多次販賣第二級毒品安非他
    命之行為，時間均緊接，均犯構成要件相同之罪名，顯均係基於概括之犯意為之
    ，均為連續犯，均應論以一罪，並均就有期徒刑部分加重其刑。又被告乙○○犯
    前開罪行，供出其毒品來源，並因而破獲，爰依同條例第十七條之規定減輕其刑
    。
五、原審對被告等論罪科刑，固非無見，惟查，(一)被告丙○○第二次自綽號「小陳」
    者收取之安非他命為八百多公克，原審誤認為九百多公克，已有未洽。(二)本件扣
    案之二十九包安非他命，經檢驗結果，確認係安非他命無誤，並確定該扣案毒品
    之正確數量，已如前述，原審未送請鑑定，自行認定為安非他命，誤其重量分別
    為毛重八六九點八公克及十點二公克，亦有未當。被告等上訴意旨否認犯罪雖無
    足取，但原判決既有可議，自應由本院將原判決關於被告等販賣第二級毒品部分
    撤銷改判。爰審酌被告二人犯罪之動機、目的、手段及其品性、生活狀況、智識
    程度、犯罪所生之損害、犯罪後態度等一切情狀，分別量處如主文第二項、第三
    項所示之刑，以資懲儆。
六、本案分別自被告丙○○處查獲之安非他命淨重為八百四十七點一公克，被告乙○
    ○處查獲之安非他命十九點三六公克係屬第二級毒品及留有安非他命殘渣之袋子
    三個因與毒品無從分離亦屬毒品，均諭知沒收銷燬之。被告丙○○販賣安非他命
    得款新台幣一萬三仟元、被告乙○○販賣安非他命所得之電子秤壹個均為犯罪所
    得之財物且均已扣案，均應諭知沒收。另被告丙○○販賣所得財物新台幣壹萬貳
    仟元及被告乙○○販賣所得壹仟元部份，因均未扣案，故如全部或一部不能沒收
    時，均以其財產抵償之。又扣案之被告丙○○所有之分裝袋參佰伍拾個、電子秤
    壹個、計算機壹台、摩托羅拉行動電話壹支、ＡＬＰＨＡ牌叫器壹個及被告李瑞
    與所有門號Ｚ000000000號之行動電話壹具均係其二人供販賣安非他命
    所用之物，併宣告沒收。
據上論斷，應依刑事訴訟法第三百六十九條第一項前段、第三百六十四條、第二百九
十九條第一項前段，毒品危害防制條例第四條第二項、第十七條、第十九條、刑法第
十一條前段、第二十八條、第五十六條、第三十八條第一項第二款，判決如主文。
本案經檢察官林永義到庭執行職務。
中    華    民    國    八十九    年      七        月        四        日
                            臺灣高等法院刑事第十五庭
                                審判長法  官  房  阿  生
                                      法  官  莊  明  彰
                                      法  官  胡  泉  田
右正本證明與原本無異。
如不服本判決應於收受送達後十日內向本院提出上訴書狀，其未敘述上訴之理由者並
得於提起上訴後十日內向本院補提理由書（均須按他造當事人之人數附繕本）。
                                      書記官  葉  國  乾
中    華    民    國    八十九    年      七        月        七        日
附錄本案論罪科刑法條：
毒品危害防制條例第四條第二項
製造、運輸、販賣第一級毒品者，處死刑或無期徒刑；處無期徒刑者，得併科新臺幣
一千萬元以下罰金。
製造、運輸、販賣第二級毒品者，處無期徒刑或七年以上有期徒刑，得併科新臺幣七
百萬元以下罰金。
製造、運輸、販賣第三級毒品者，處五年以上有期徒刑，得併科新臺幣五百萬元以下
罰金。
製造、運輸、販賣專供製造或施用毒品之器具者，處一年以上七年以下有期徒刑，得
併科新臺幣一百萬元以下罰金。
前四項之未遂犯罰之。


司法院資訊處製作；財團法人民間司法改革基金會備份。
